# 获得国家的“火炬计划”拨付的资金是算政府补助还是在专项应付款里核算？

提问人：hsj20082857 时间：2013-12-30 17:23:51
求教各位老师，获得国家的“火炬计划”拨付的资金是算政府补助还是在专项应付款里核算？火炬计划有没明文说明验收不合格要退还资金？

回答人：chenyiwei
从“火炬计划”的介绍信息（http://baike.baidu.com/view/145637.htm）来看，其补助资金属于《企业财务通则》第二十条第三类“专项经费补助”的可能性较大，不是政府对企业的资本性投入，其会计处理适用政府补助准则。如果不能合理确定是否可能因为验收不合格而被收回资金的，则在确定满足补助条件之前，所收到的补助资金应挂在负债中。